<?xml version='1.0' encoding='utf-8'?>
<verb default="athphriontáil" disambig="">
  <verbalNoun default="athphriontáil" />
  <verbalAdjective default="athphriontáilte" />
  <tenseForm default="athphriontáil" tense="Past" dependency="Indep" person="Base" />
  <tenseForm default="athphriontálamar" tense="Past" dependency="Indep" person="Pl1" />
  <tenseForm default="athphriontáladar" tense="Past" dependency="Indep" person="Pl3" />
  <tenseForm default="athphriontáladh" tense="Past" dependency="Indep" person="Auto" />
  <tenseForm default="athphriontáil" tense="Past" dependency="Dep" person="Base" />
  <tenseForm default="athphriontálamar" tense="Past" dependency="Dep" person="Pl1" />
  <tenseForm default="athphriontáladar" tense="Past" dependency="Dep" person="Pl3" />
  <tenseForm default="athphriontáladh" tense="Past" dependency="Dep" person="Auto" />
  <tenseForm default="athphriontáladh" tense="PastCont" dependency="Indep" person="Base" />
  <tenseForm default="athphriontálainn" tense="PastCont" dependency="Indep" person="Sg1" />
  <tenseForm default="athphriontáilteá" tense="PastCont" dependency="Indep" person="Sg2" />
  <tenseForm default="athphriontálaimis" tense="PastCont" dependency="Indep" person="Pl1" />
  <tenseForm default="athphriontálaidís" tense="PastCont" dependency="Indep" person="Pl3" />
  <tenseForm default="athphriontáiltí" tense="PastCont" dependency="Indep" person="Auto" />
  <tenseForm default="athphriontáladh" tense="PastCont" dependency="Dep" person="Base" />
  <tenseForm default="athphriontálainn" tense="PastCont" dependency="Dep" person="Sg1" />
  <tenseForm default="athphriontáilteá" tense="PastCont" dependency="Dep" person="Sg2" />
  <tenseForm default="athphriontálaimis" tense="PastCont" dependency="Dep" person="Pl1" />
  <tenseForm default="athphriontálaidís" tense="PastCont" dependency="Dep" person="Pl3" />
  <tenseForm default="athphriontáiltí" tense="PastCont" dependency="Dep" person="Auto" />
  <tenseForm default="athphriontálann" tense="PresCont" dependency="Indep" person="Base" />
  <tenseForm default="athphriontálaim" tense="PresCont" dependency="Indep" person="Sg1" />
  <tenseForm default="athphriontálaimid" tense="PresCont" dependency="Indep" person="Pl1" />
  <tenseForm default="athphriontáiltear" tense="PresCont" dependency="Indep" person="Auto" />
  <tenseForm default="athphriontálann" tense="PresCont" dependency="Dep" person="Base" />
  <tenseForm default="athphriontálaim" tense="PresCont" dependency="Dep" person="Sg1" />
  <tenseForm default="athphriontálaimid" tense="PresCont" dependency="Dep" person="Pl1" />
  <tenseForm default="athphriontáiltear" tense="PresCont" dependency="Dep" person="Auto" />
  <tenseForm default="athphriontálfaidh" tense="Fut" dependency="Indep" person="Base" />
  <tenseForm default="athphriontálfaimid" tense="Fut" dependency="Indep" person="Pl1" />
  <tenseForm default="athphriontálfar" tense="Fut" dependency="Indep" person="Auto" />
  <tenseForm default="athphriontálfaidh" tense="Fut" dependency="Dep" person="Base" />
  <tenseForm default="athphriontálfaimid" tense="Fut" dependency="Dep" person="Pl1" />
  <tenseForm default="athphriontálfar" tense="Fut" dependency="Dep" person="Auto" />
  <tenseForm default="athphriontálfadh" tense="Cond" dependency="Indep" person="Base" />
  <tenseForm default="athphriontálfainn" tense="Cond" dependency="Indep" person="Sg1" />
  <tenseForm default="athphriontálfá" tense="Cond" dependency="Indep" person="Sg2" />
  <tenseForm default="athphriontálfaimis" tense="Cond" dependency="Indep" person="Pl1" />
  <tenseForm default="athphriontálfaidís" tense="Cond" dependency="Indep" person="Pl3" />
  <tenseForm default="athphriontálfaí" tense="Cond" dependency="Indep" person="Auto" />
  <tenseForm default="athphriontálfadh" tense="Cond" dependency="Dep" person="Base" />
  <tenseForm default="athphriontálfainn" tense="Cond" dependency="Dep" person="Sg1" />
  <tenseForm default="athphriontálfá" tense="Cond" dependency="Dep" person="Sg2" />
  <tenseForm default="athphriontálfaimis" tense="Cond" dependency="Dep" person="Pl1" />
  <tenseForm default="athphriontálfaidís" tense="Cond" dependency="Dep" person="Pl3" />
  <tenseForm default="athphriontálfaí" tense="Cond" dependency="Dep" person="Auto" />
  <moodForm default="athphriontáladh" mood="Imper" person="Base" />
  <moodForm default="athphriontálaim" mood="Imper" person="Sg1" />
  <moodForm default="athphriontáil" mood="Imper" person="Sg2" />
  <moodForm default="athphriontálaimis" mood="Imper" person="Pl1" />
  <moodForm default="athphriontálaigí" mood="Imper" person="Pl2" />
  <moodForm default="athphriontálaidís" mood="Imper" person="Pl3" />
  <moodForm default="athphriontáiltear" mood="Imper" person="Auto" />
  <moodForm default="athphriontála" mood="Subj" person="Base" />
  <moodForm default="athphriontálaimid" mood="Subj" person="Pl1" />
  <moodForm default="athphriontáiltear" mood="Subj" person="Auto" />
</verb>
